臺灣新北地方法院民事裁定
111年度監宣字第1127號
聲  請  人  林龍華  




相  對  人  林陳碧鳳



上列聲請人聲請准許處分受監護宣告人之財產事件，本院裁定如
下：
    主  文
准聲請人代為處分受監護宣告之人林陳碧鳳所有如附表所示之不
動產。
聲請程序費用由受監護宣告之人林陳碧鳳負擔。
    理  由
一、聲請意旨略以：相對人林陳碧鳳前經本院以111年度監宣字
    第629號裁定宣告為受監護宣告之人，並選定聲請人為其監
    護人，暨指定關係人林靜妤為會同開具財產清冊之人。聲請
    人已與林靜妤共同開具相對人之財產清冊，因相對人臥床無
    法自理，需全天候照顧，每月醫療養護費用甚鉅，聲請人已
    入不敷出，聲請人擬出售相對人名下如附表所示之不動產，
    用來支應相對人後續之照顧療養費用，故有處分相對人如附
    表所示不動產以支應相對人日後生活所需之必要，爰聲請法
    院准許聲請人代理處分相對人所有如附表所示之不動產等語
    。
二、按監護人對於受監護人之財產，非為受監護人之利益，不得
    使用、代為或同意處分。監護人代理受監護人處分不動產，
    非經法院許可，不生效力。此於成年人之監護準用之，民法
    第1113條、第1101條第1項、第2項第1款分別定有明文。準
    此，監護人欲代為處分受監護宣告人之財產，須基於受監護
    宣告人之利益，並應經法院許可，始得為之。此時，是否予
    以許可代為處分，自應以監護人於執行有關受監護人之生活
    、護養療治時是否確有處分該不動產之必要、代為處分該不
    動產之結果是否對於受監護人有最大利益等為審酌之依據。
三、經查，聲請人為相對人之配偶，相對人前經本院111年度監
    宣字第629號裁定宣告為受監護宣告之人，並選定聲請人為
    其監護人，及指定林靜妤為會同開具財產清冊之人，聲請人
    已與林靜妤共同開具相對人之財產清冊等情，業據聲請人提
    出戶籍謄本、本院111年度監宣字第629號裁定確定證明書影
    本為證，且經調取本院111年度監宣字第629號監護宣告卷宗
    、111年度監宣字第1001號報告或陳報卷宗核閱屬實，自堪
    信為真實。聲請人主張相對人臥床無法自理，醫療養護費用
    龐大，故擬出售相對人所有如附表所示不動產，出售後所得
    將充作相對人未來生活及養護費用，符合相對人之利益等情
    ，亦據聲請人陳明在卷，並提出醫療費用收據、收費憑證、
    收費明細表、土地與建物登記第一類謄本、不動產買賣契約
    書影本等件為證。本院審酌聲請人為相對人之配偶，相對人
    各項生活、照顧等事務皆由聲請人支應處理，且相對人子女
    林政男、林政嘉、林義峯均表達同意處分如附表所示之不動
    產，有同意書在卷可佐，處分後之價金亦將用於支付日後相
    對人之生活、醫療及照顧等全部開銷等情，堪認尚符合相對
    人之利益。從而，聲請人聲請本院許可其代為處分相對人所
    有如附表所示之不動產，為有理由，應予准許。
四、依家事事件法第164 條第2 項，裁定如主文。
中　　華　　民　　國　　111 　年　　11　　月　　2 　　日
                  家事法庭    法  官  楊朝舜
以上正本係照原本作成。
如對本裁定抗告須於裁定送達後10日內向本院提出抗告狀，並繳
納抗告費新臺幣1,000元。
中　　華　　民　　國　　111 　年　　11　　月　　2 　　日
                              書記官  賴怡婷
附表：　　　
編 號 財產種類      權利範圍   縣  市 鄉鎮市區 地  段 小段 地號/建號  1 土地 彰化縣 田尾鄉 福德段  0000-0000地號 34分之1 2 土地 彰化縣 田尾鄉 福德段  0000-0000地號 全部 3 建物 彰化縣 田尾鄉 福德段  00000-000建號 全部  門牌號碼：彰化縣○○鄉○○巷000號